臺北高等行政法院裁定
　　　　　　　　　　　　　　　　　　 96年度訴字第00081號
原　　　告　光立紡織有限公司
代　表　人　甲○○（董事長）
訴訟代理人　丙○○
被　　　告　財政部臺北市國稅局
代　表　人　許虞哲（局長）
訴訟代理人　乙○○
上列當事人間因營利事業所得稅事件，原告不服財政部中華民國
95年11月6 日台財訴字第09500496610 號訴願決定（案號：第00
000000號），提起行政訴訟，本院裁定如下：
    主  文
原告之訴駁回。
訴訟費用由原告負擔。
    理  由
一、按稅捐稽徵法第35條第1 項第1 款規定：「納稅義務人對於
    核定稅捐之處分如有不服，應依規定格式，敘明理由，連同
    證明文件，依左列規定，申請復查：一、依核定稅額通知書
    所載有應納稅額或應補徵稅額者，應於繳款書送達後，於繳
    納期間屆滿翌日起算30日內，申請復查。」是以申請復查逾
    越法定救濟期間自非合法，若遽以提起訴願，訴願決定機關
    應為訴願不合法之不受理決定，原告如仍對之提起撤銷訴訟
    ，屬起訴不備其他要件。
二、原告民國（下同）91年度營利事業稅結算申報，列報薪資支
    出新臺幣（下同）10,046,400元、折舊1,845,728 元、其他
    費用1,890,332 元及其他收入0 元。經原處分機關初查以（
    一）原告本期帳上應付薪資3,500,000 元，該筆應付薪資迄
    未支付，顯無支付事實，核定薪資支出為6,546,400 元。（
    二）電腦設備折舊已逾提列年限，乃剔除系爭折舊442,467
    元，核定折舊為1,403,261 元。（三）其他費用項下加班費
    491,178 元，因原告未提示加班明細紀錄及印領清冊，乃剔
    除核定其他費用為1,399,154 元。（四）備抵呆帳得提列限
    額為60,225元，乃將超限部分計515,122 元轉列其他收入，
    核定其他收入為515,122 元。該核定通知書及核定稅額繳款
    書業經於95年3 月7 日合法送達原告，有郵局雙掛號回執附
    原處分卷（第100 頁）可稽。依該核定稅額繳款書之繳納期
    限為95年5 月16日至同年5 月25日，是原告申請復查之期間
    ，應自繳款期間屆滿翌日95年5 月26日起算30日，而原告設
    臺北市，並無扣除在途期間之適用，迄95年6 月24日（星期
    六）即已屆滿，因該末日適逢星期六，應順延至95年6 月26
    日（星期一）代之。惟原告遲至95年6 月28日始向被告提出
    申請復查，有原告之訴訟代理人丙○○到庭陳稱：該復查申
    請書係伊於95年6 月28日親自送到被告所屬大同稽徵所等語
    （見本院96年7 月4 日準備程序筆錄）無訛，並有被告所屬
    大同稽徵所收文戳蓋於復查申請書可考（見原處分卷第96頁
    ）。是原告申請復查顯已逾期，復查及訴願決定予以駁回，
    均無不合。原告復提起行政訴訟，自非合法，應予駁回。至
    於兩造之實體爭執，即無審究之必要，併此敘明。
三、依行政訴訟法第107 條第1 項第10款後段、第104 條、民事
    訴訟法第95條、第78條，裁定如主文。
中　　華　　民　　國　　96　　年　 　7　　月　 31  　 日
                        第五庭審判長法  官  張瓊文
                                    法  官  王碧芳
                                    法  官  胡方新
上為正本係照原本作成。
如不服本裁定，應於送達後10日內向本院提出抗告狀（須按他造
人數附繕本）。
中　　華　　民　　國　　96　　年　 　7　　月　 31  　 日
            　　　　　　   　　　　 書記官  陳幸潔
